# 股东承担上市公司股民索赔损失如何处理

提问人：ytly127 时间：2019-03-19 11:12:25
上市公司遭遇股民索赔，该部分欲让大股东（有过错）承担，该部分计入营业外收入，还是资本公积？
国家税务总局 2014 年 29 号（一）企业接收股东划入资产（包括股东赠予资产、上市公司在股权分置改革过程中接收原非流通股股东和新非流通股股东赠予的资产、股东放弃本企业的股权，下同），凡合同、协议约定作为资本金（包括资本公积）且在会计上已做实际处理的，不计入企业的收入总额，企业应按公允价值确定该项资产的计税基础。（二）企业接收股东划入资产，凡作为收入处理的，应按公允价值计入收入总额，计算缴纳企业所得税，同时按公允价值确定该项资产的计税基础。
根据 29 号第二条，个人认为计入营业外收入比较合适，对上市公司也是比较合适，不影响企业业绩；若计入资本公积，上市公司业绩报表也是难看的一笔。如若此前有相关案例，麻烦前辈告知学习下。

回答人：chenyiwei
如果法院判决或者仲裁裁决由上市公司向股民作出赔偿，即赔偿责任主体是上市公司，则大股东代上市公司承担赔偿款，上市公司应按权益性交易原则计入资本公积处理。
如果赔偿责任主体是大股东，上市公司代其向股民支付赔偿款的，则确认为对大股东的债权，并构成非经营性资金占用。

提问人：ytly127 时间：2019-03-21 10:49:53
陈老师，依据《公司法》第二十一条：公司的控股股东、实际控制人、董事、监事、高级管理人员不得利用其关联关系损害公司利益。违反前款规定，给公司造成损失的，应当承担赔偿责任。能否依据该条法规视同上市公司对大股东追偿，赔偿计入营业外支出，追偿计入营业外收入。

回答人：chenyiwei
建议咨询律师，确保追偿有充分法律依据。